Minutes et répertoires du notaire Gaspard MOMET, 20 juin 1760 - 25 septembre 1788 (étude XVI)
Archives nationales
- Minutes de Gaspard MOMET, 1700 - 1800; MC/ET/XVI/744 - MC/ET/XVI/874/B
  - Minutes. 1761, juillet - septembre, juillet - septembre 1761; MC/ET/XVI/748
    - Quittance., 17 juillet 1761; MC/ET/XVI/748
      Nom, qualité: (M.) Blard, Jacques Andre.
      Profession: serrurie (maître), Paris.
    - Procuration rente publique., 20 juillet 1761; MC/ET/XVI/748
      Nom, qualité: (Mme ou Mlle) Millet, Marguerite.
      Profession: Nantouillet (Seine-et-Marne).
      Nom, qualité: (M.) Pelletier de Rilly, Maximin Antoine.
      Profession: procureur au Parlement, Paris
    - Procuration rente publique., 20 juillet 1761; MC/ET/XVI/748
      Nom, qualité: (M.) Millet, Charles.
      Profession: prieur, Nantouillet (Seine-et-Marne).
      Nom, qualité: (Mme ou Mlle) Momet, Marie
    - Désistement, jouissance du chateau et parc, Chaville (Hauts-de-Seine)., 21 juillet 1761; MC/ET/XVI/748
      Nom, qualité: (Mme ou Mlle) Fremyn, Marie Angelique.
      Profession: dame d'honneur de la Dauphiné, Paris.
      Nom, qualité: (M.) Brancas de Villars de, Louis Antoine (duc).
      Nom: Compagnie D' Agriculture de Paris
    - Obligation., 21 juillet 1761; MC/ET/XVI/748
      Nom: Compagnie D'Agriculture de Paris.
    - Succession, renonciation., 22 juillet 1761; MC/ET/XVI/748
      Nom, qualité: (Mme ou Mlle) Moreau, Marie Madeleine.
      Nom, qualité: (M.) Cressac de, Joseph.
    - Procuration rente publique, dépôt., 23 juillet 1761; MC/ET/XVI/748
      Nom, qualité: (Mme ou Mlle) Lauselin, Suzanne.
      Nom, qualité: (M.) Martin, Francois (bourgeois, Paris), Paris
    - Bail à ferme, domaine, droits, Vendome (Loir-et-Cher)., 23 juillet 1761; MC/ET/XVI/748
      Nom, qualité: (M.) Bechade, Francois.
      Profession: trésorier de France (ancien), Paris.
      Nom, qualité: (M.) Ballyer, Charles.
      Profession: contrôleur des actes, maitre des postes, Vendome (Loir-et-Cher)
    - Procuration acte., 23 juillet 1761; MC/ET/XVI/748
      Nom, qualité: (M.) Derigault, Jean.
      Profession: Civray (Vienne).
      Nom, qualité: (M.) Chevalier, Jacques Pierre Salomon.
      Profession: trésorier de France (president), Limoges (Haute-Vienne)
    - Obligation., 23 juillet 1761; MC/ET/XVI/748
      Nom, qualité: (M.) Bothereau, Pierre.
      Profession: marchand de vin (garcon), Paris.
      Nom, qualité: (Mme ou Mlle) Bothereau, Marie Madeleine.
      Nom, qualité: (M.) Adeline, Jean.
    - Obligation., 24 juillet 1761; MC/ET/XVI/748
      Relations: associé(e) de l'intervenant 2, associé(e) de l'intervenant 3, associé(e) de l'intervenant 4, associé(e) de l'intervenant 5.
      Nom, qualité: (M.) Rabinand, Paul Marie Jean Baptiste.
      Relations: procureur de l'intervenant 4.
      Nom, qualité: (M.) Laguarigue, Jean.
    - Vente, maison, Vaujours (Seine-Saint-Denis)., 25 juillet 1761; MC/ET/XVI/748
      Nom, qualité: (M.) Goutte, Nicolas.
      Profession: scieur de long, Vaujours (Seine-Saint-Denis).
      Nom, qualité: (M.) Guilleminault, Denis.
      Profession: fruitier (marchand), Vaujours (Seine-Saint-Denis)
    - Apprentissage, métier lingere., 27 juillet 1761; MC/ET/XVI/748
      Nom, qualité: (Mme ou Mlle) Martin, Jeanne Victoire.
      Nom, qualité: (M.) Martin, Nicolas Louis.
      Profession: grainier (marchand), Paris.
      Nom, qualité: (Mme ou Mlle) Bonnet, Marie Louise.
      Nom, qualité: (M.) Gosse, Joseph (bourgeois, Paris), Paris.
    - Obligation., 29 juillet 1761; MC/ET/XVI/748
      Nom, qualité: (M.) Dupin, Claude.
      Profession: fermier general, Paris
    - Testament., 30 juillet 1761; MC/ET/XVI/748
      Nom, qualité: (M.) Naquet, Jacques Barthelemy.
      Profession: loueur de carrosses, Paris
    - Procuration revenus., 30 juillet 1761; MC/ET/XVI/748
      Nom, qualité: (personne morale) Quirot (hoirs).
      Nom, qualité: (Mme ou Mlle) Quirot, Marie Francoise
    - Union de créanciers, dépôt de pièces., 30 juillet 1761; MC/ET/XVI/748
      Profession: architecte (expert), Paris
    - Transport d'intérêts., 30 juillet 1761; MC/ET/XVI/748
      Nom, qualité: (M.) Bernard de Villeneuve, Francois.
      Nom, qualité: (M.) Canelaux de Maisonneuve, Antoine Jean Marie Noel.
    - Sous-bail, boutique, Paris (Paris) rue des Prouvaires., 31 juillet 1761; MC/ET/XVI/748
      Nom, qualité: (M.) Verpy, Louis Francois (bourgeois, Paris), Paris.
      Nom, qualité: (Mme ou Mlle) Regnault, Francoise Simone.
      Profession: faienciere (marchande), Paris
    - Vente, office controleur des guerres., 31 juillet 1761; MC/ET/XVI/748
      Nom, qualité: (M.) Faure de Belin, Anne Joseph Claude.
      Nom, qualité: (M.) Faure de Belin, Joseph.
      Profession: contrôleur des guerres, Vivarais.
      Nom, qualité: (M.) Cordetz, Gabriel.
      Profession: directeur des postes, Saint-Omer (Pas-de-Calais)
    - Procuration acte., 1er août 1761; MC/ET/XVI/748
      Nom, qualité: (M.) Rabinand Des Malicotte, Paul Marie Jean Baptiste.
      Nom, qualité: (M.) Bingeon, Andre Didier Mammes (bourgeois, Paris), Paris.
    - Procuration acte., 3 août 1761; MC/ET/XVI/748
      Nom, qualité: (M.) Dumesnil, Louis Nicolas.
      Profession: procureur du roi à l'amiraute, Cap-Francais (le) (saint-domingue).
      Nom, qualité: (M.) Coutelles de, Jean Eugene
    - Union de créanciers, délibération., 3 août 1761; MC/ET/XVI/748
    - Apprentissage, métier lingere., 3 août 1761; MC/ET/XVI/748
      Nom, qualité: (Mme ou Mlle) Chandellier, Marie Anne Angelique.
      Nom, qualité: (M.) Chandellier, Francois.
      Profession: marchand, Gargenville (Yvelines).
      Nom, qualité: (Mme ou Mlle) Miller, Jeanne.
    - Apprentissage, transport, métier lingere., 3 août 1761; MC/ET/XVI/748
      Nom, qualité: (Mme ou Mlle) Dagot, Marie Ursule.
      Nom, qualité: (M.) Hutin, Antoinette Therese.
      Nom, qualité: (M.) Richebourg, Francois Alexandre.
      Profession: huissier-priseur au Châtelet, Paris.
      Nom, qualité: (Mme ou Mlle) Garanger, Barbe Henriette.
    - Rente sur les états de Bretagne, reconstitution, emission 1760., 3 août 1761; MC/ET/XVI/748
    - Rente sur les états de Bretagne, reconstitution, emission 1760., 3 août 1761; MC/ET/XVI/748
    - Union de créanciers, délibération., 4 août 1761; MC/ET/XVI/748
      Nom, qualité: (Mme ou Mlle) Monchy D' Hocquincourt de, Louise Antoinette.
    - Succession, partage., 6 août 1761; MC/ET/XVI/748
    - Mainlevée., 7 août 1761; MC/ET/XVI/748
      Nom, qualité: (M.) Davoult, Etienne Joseph Philippe.
      Profession: praticien, Paris.
      Nom, qualité: (M.) Lepage.
    - Apprentissage, métier perruquier., 7 août 1761; MC/ET/XVI/748
      Nom, qualité: (M.) Bordier, Nicolas.
      Profession: marchand de biere, Paris.
      Profession: perruquier barbier (maître), Paris
    - Acte de mariage déposé, dépôt., 7 août 1761; MC/ET/XVI/748
      Nom, qualité: (M.) Michel, Jean Baptiste.
      Profession: négociant, Beauvais (Oise).
      Nom, qualité: (M.) Michel, Claude.
      Profession: procureur du roi, Beauvais (Oise).
      Nom, qualité: (Mme ou Mlle) Motte, Madeleine Angadrene.
      Nom, qualité: (M.) Motte, Gabriel Louis.
      Profession: négociant, juge consul (ancien), Beauvais (Oise)
    - Procuration rente publique, dépôt., 7 août 1761; MC/ET/XVI/748
      Nom, qualité: (personne morale) Roullin (hoirs).
      Nom, qualité: (M.) Roullin, Francois Claude.
      Profession: receveur de l'entrepot de tabac, Montdidier (Somme).
      Nom, qualité: (M.) Farmain, Jean Baptiste Barnabe.
      Profession: greffier des depots des requetes au Parlement, Paris
    - Vente, fief, Marigny-les-Usages (Loiret)., 8 août 1761; MC/ET/XVI/748
      Nom, qualité: (personne morale) Dugue de Bagnols_(hoirs).
      Nom, qualité: (Mme ou Mlle) Dugue de Bagnols, Michelle Gabrielle.
      Nom, qualité: (M.) Leveneur de Tillieres, Jacques Tanneguy (comte, Tillieres), Tillieres.
      Nom, qualité: (M.) Foucher, Jean.
      Profession: trésorier de franc (president), Orleans (Loiret)
    - Procuration acte., 8 août 1761; MC/ET/XVI/748
      Nom, qualité: (M.) Pouilhe D' Abbal, Joseph.
      Profession: chanoine, grand vicaire, Montpezat-de-Quercy (Tarn-et-Garonne).
      Nom, qualité: (M.) Langlade de (bourgeois, Beziers), Beziers (Hérault).
      Profession: négociant (ancien), Beziers (Hérault)
    - Convention., 10 août 1761; MC/ET/XVI/748
      Nom, qualité: (M.) Fumee, Jacques Pierre.
      Nom, qualité: (M.) Coullemand, Placide.
      Profession: tailleur (garcon), Paris
    - Obligation., 11 août 1761; MC/ET/XVI/748
      Nom, qualité: (M.) Portier Dit Benine, Claude Louis.
      Profession: tailleur d'habits (maître), Paris.
      Nom, qualité: (M.) Deudon, Jean Baptiste.
      Profession: cordonnier, Paris.
      Nom, qualité: (M.) Chuvenne, Michel.
      Profession: tailleur d'habits, Paris
    - Inventaire après décès., 13 août 1761; MC/ET/XVI/748
      Nom, qualité: (M.) Botter, Francois.
      Profession: domestique, Paris, Muette (la) A Passy
    - Sommation respectueuse., 13 août 1761; MC/ET/XVI/748
      Nom, qualité: (Mme ou Mlle) Delattre, Marie Francoise.
      Nom, qualité: (M.) Delattre, Jean.
      Profession: marchand de galon, Paris
    - Bail, boutique, Paris (Paris) rue Bethisi., 14 août 1761; MC/ET/XVI/748
      Nom, qualité: (M.) Terrier, Georges Edme.
      Profession: apothicaire (marchand), Paris.
      Relations: créancier(e) de l'intervenant 3.
      Nom, qualité: (M.) Baron, Marie.
      Nom, qualité: (Mme ou Mlle) Martin, Marie Anne.
      Nom, qualité: (M.) Terrier, Pierre.
      Nom, qualité: (M.) Couart, Jean.
    - Apprentissage, métier lingere., 17 août 1761; MC/ET/XVI/748
      Nom, qualité: (Mme ou Mlle) Preponnier, Catherine.
      Nom, qualité: (M.) Preponnier, Pierre (bourgeois, Paris), Paris.
      Nom, qualité: (Mme ou Mlle) Preponnier, Ursule.
      Relations: sœur de l'intervenant 1
    - Inventaire après décès., 17 août 1761; MC/ET/XVI/748
      Nom, qualité: (M.) Petit, Philippe.
    - Apprentissage, métier lingere., 17 août 1761; MC/ET/XVI/748
      Nom, qualité: (Mme ou Mlle) Lecocq, Marguerite Angelique.
      Nom, qualité: (M.) Lecocq, Nicolas.
      Nom, qualité: (Mme ou Mlle) Marchande, Francoise.
    - Succession, dépôt de pièces., 19 août 1761; MC/ET/XVI/748
      Nom, qualité: (M.) Ponsin, Jacques.
      Profession: bas officier invalide, Caen (Calvados)
    - Quittance., 19 août 1761; MC/ET/XVI/748
      Nom, qualité: (M.) Brissaut, Jean Pierre.
      Profession: nourrisseur de bestiaux, Clichy (Hauts-de-Seine), Montceaux.
      Nom, qualité: (M.) Vauconsant, Nicolas.
      Profession: vigneron, Sannois (Val-d'Oise)
    - Succession, dépôt de pièces., 22 août 1761; MC/ET/XVI/748
      Nom, qualité: (M.) Michaux, Jean.
      Profession: serrurier, Orleans (Loiret)
    - Obligation., 22 août 1761; MC/ET/XVI/748
      Nom, qualité: (M.) Cocatrix, Jacques.
      Profession: marchand de bois, Paris.
      Nom, qualité: (M.) Cocatrix, Jean Francois.
      Relations: fils de l'intervenant 1
    - Mariage., 24 août 1761; MC/ET/XVI/748
      Nom, qualité: (M.) Bossard, Louis Francois.
      Profession: gazier (cpn), Paris.
      Nom, qualité: (M.) Bossard, Louis.
      Profession: macon (cpn), Paris.
      Nom, qualité: (Mme ou Mlle) Cornu, Marie Nicole.
      Nom, qualité: (M.) Cornu, Jacques.
      Profession: menuisier, Paris
    - Obligation., 25 août 1761; MC/ET/XVI/748
      Nom, qualité: (M.) Delettre, Claude Antoine.
      Profession: architecte, macon (maître), Paris
    - Transaction., 25 août 1761; MC/ET/XVI/748
      Nom, qualité: (M.) Ducret de Pouay, Jean.
      Profession: Pouay (Nièvre).
      Nom, qualité: (M.) Bonchretien Gardfort, Gabriel.
      Profession: marchand de bois forain, Cercy-la-Tour (Nièvre)
    - Mariage., 26 août 1761; MC/ET/XVI/748
      Profession: tabletier (me-md), Paris.
      Nom, qualité: (Mme ou Mlle) Lefebvre, Marie Anne Louise.
      Nom, qualité: (M.) Thierry, Charles Francois.
      Profession: rubanier, Paris
    - Procuration acte., 26 août 1761; MC/ET/XVI/748
      Nom, qualité: (M.) Lefebvre, Jean Guy (bourgeois, Paris), Paris.
      Relations: fille de l'intervenant 1, veuve de l'intervenant 3.
      Profession: rubanier, Paris.
    - Succession, convention., 27 août 1761; MC/ET/XVI/748
    - Union de créanciers, convention., 27 août 1761; MC/ET/XVI/748
      Nom, qualité: (M.) Lecointe, Jacques.
      Profession: charron (maître), Paris
    - Rente de l'Hôtel de ville, transport, aide et gabelles emission 1720., 28 août 1761; MC/ET/XVI/748
      Nom, qualité: (M.) Bombelles de, Joseph Henri (comte, Bombelles), Bombelles.
      Profession: colonel d'infanterie, aide-major des gardes francaises.
      Nom, qualité: (Mme ou Mlle) Bombelles de, Marie Francoise.
      Profession: Charenton-le-Pont (Val-de-Marne), Conflans-l'Archeveque.
      Nom, qualité: (M.) Gobelin, Nicolas Louis (marquis, Ossemont), Ossemont.
      Nom, qualité: (M.) Leriche, Jean Francois.
      Nom, qualité: (M.) Gueutteville D' Orsigny, Jacques Daniel.
    - Rente sur les états de Bretagne, reconstitution, emission 1759., 29 août 1761; MC/ET/XVI/748
    - Rente sur les états de Bretagne, reconstitution, emission 1759., 29 août 1761; MC/ET/XVI/748
      Nom, qualité: (M.) Jourdain, Charles Etienne (bourgeois, Paris), Paris.
      Profession: valet de chambre (premier).
      Nom, qualité: (M.) Paulmy de.
      Profession: ambassadeur du roi en pologne
    - Procuration rente publique, dépôt., 29 août 1761; MC/ET/XVI/748
      Profession: jardinier, Sens (Yonne).
    - Rente sur les états de Bretagne, reconstitution, emission 1759., 29 août 1761; MC/ET/XVI/748
      Nom, qualité: (M.) Feugere, Philippe (bourgeois, Paris), Paris.
      Profession: officier de maison
    - Bail, boutique, Paris (Paris) rue de la Fromagerie., 30 août 1761; MC/ET/XVI/748
      Nom, qualité: (M.) Bruey, Hubert.
      Nom, qualité: (Mme ou Mlle) Dufour, Marie Madeleine.
      Nom, qualité: (M.) Cornil, Jacques Joseph.
      Profession: fruitier oranger (marchand)
    - Apprentissage, métier lingere., 31 août 1761; MC/ET/XVI/748
      Nom, qualité: (Mme ou Mlle) Blacque, Marie Genevieve.
      Nom, qualité: (M.) Blacque, Jacques.
      Profession: hotelier (marchand), Nogent-sur-Seine (Aube).
      Nom, qualité: (Mme ou Mlle) Fremin, Marguerite Marie.
    - Apprentissage, métier perruquier., 1er septembre 1761; MC/ET/XVI/748
      Nom, qualité: (M.) Hanotel, Hyppolite Jean.
      Nom, qualité: (M.) Hanotel, Jean.
      Profession: cuisinier de maison, Paris.
      Nom, qualité: (M.) Desper, Jean Baptiste.
      Profession: perruquier (maître), Paris
    - Succession, dépôt de pièces., 3 septembre 1761; MC/ET/XVI/748
      Nom, qualité: (M.) Auboin, Nicolas.
      Profession: chandelier (maître), Paris
    - Succession, consentement., 3 septembre 1761; MC/ET/XVI/748
      Nom, qualité: (M.) Quevanne, Charles Marie
    - Rente, constitution., 4 septembre 1761; MC/ET/XVI/748
      Nom, qualité: (M.) Gautier, Jean Louis.
    - Mariage., 5 septembre 1761; MC/ET/XVI/748
      Nom, qualité: (M.) Comedon, Nicolas.
      Profession: rubanier (cpn), Paris.
      Profession: appreteur de bas de soie (maître), Lyon (Rhône).
      Profession: marchand de galon
    - Apprentissage, métier mercier., 5 septembre 1761; MC/ET/XVI/748
      Nom, qualité: (M.) Panet, Claude Francois.
      Nom, qualité: (M.) Panet, Jean Francois (bourgeois, Paris), Paris.
      Nom, qualité: (M.) Groune, Prudent.
    - Procuration générale., 5 septembre 1761; MC/ET/XVI/748
      Nom, qualité: (M.) Paulin de La Tour Du Pin de Gouvernet, Rene Louis (comte, Tour-du-Pin-de-Gouvernet (la)), Tour-du-Pin-de-Gouvernet (la).
      Profession: colonel d'infanterie, Paris.
      Nom, qualité: (M.) Paulin de La Tour Du Pin de Gouvernet de, Pierre Louis Francois.
      Profession: grand vicaire, Vienne (Isère)
    - Procuration rente publique., 5 septembre 1761; MC/ET/XVI/748
      Nom, qualité: (Mme ou Mlle) Pautaine de, Anne Elisabeth.
    - Procuration acte., 5 septembre 1761; MC/ET/XVI/748
      Nom, qualité: (M.) Paulin de La Tour Du Pin de Gouvernet de, Rene Louis (comte, Tour-du-Pin-de-Gouvernet (la)), Tour-du-Pin-de-Gouvernet (la).
    - Transport., 5 septembre 1761; MC/ET/XVI/748
      Nom, qualité: (Mme ou Mlle) Labatie, Catherine Madeleine.
      Nom, qualité: (M.) Bilhaut, Charles Francois.
      Profession: parfumeur (marchand), Paris
    - Procuration revenus., 6 septembre 1761; MC/ET/XVI/748
      Nom, qualité: (M.) Prevost, Etienne Robert.
      Profession: négociant (marchand), Beauvais (Oise).
    - Mariage., 8 septembre 1761; MC/ET/XVI/748
      Nom, qualité: (M.) Gobaille, Claude Charlemagne.
      Profession: huissier à cheval, Paris.
      Nom, qualité: (Mme ou Mlle) Hua, Marie Jeanne Elisabeth.
      Profession: tanneur (marchand), echevin(ancien), Mantes-la-Jolie (Yvelines)
    - Succession, renonciation., 8 septembre 1761; MC/ET/XVI/748
      Nom, qualité: (Mme ou Mlle) Leroy, Anne Denise.
      Nom, qualité: (M.) Provigny, Augustin.
      Profession: contrôleur au grenier à sel, Poissy (Yvelines)
    - Procuration acte, substitution., 10 septembre 1761; MC/ET/XVI/748
      Nom, qualité: (M.) Choiseul de, Louis (comte, Meuse), Meuse.
      Nom, qualité: (M.) Thierry.
      Profession: avocat en Parlement, Commercy (Meuse)
    - Sous-bail, boutique, Paris (Paris) rue de Bethisi., 11 septembre 1761; MC/ET/XVI/748
      Nom, qualité: (M.) Gallois, Francois.
    - Obligation., 12 septembre 1761; MC/ET/XVI/748
      Nom, qualité: (M.) Rabinand Des Malicottes, Paul Marie Jean Baptiste.
      Nom, qualité: (M.) Boutigny de, Jean Baptiste Julien Richard.
    - Bail à rente, batiments, terre, Aubervilliers (Seine-Saint-Denis)., 14 septembre 1761; MC/ET/XVI/748
      Nom, qualité: (personne morale) Bonneau (hoirs).
      Nom, qualité: (Mme ou Mlle) Bonneau, Denise.
      Nom, qualité: (M.) Cottin, Guillaume.
      Profession: laboureur, Paris, Chapelle (la).
      Nom, qualité: (M.) Bonneau, Simon.
    - Apprentissage, métier lingere., 14 septembre 1761; MC/ET/XVI/748
      Nom, qualité: (Mme ou Mlle) Simonnet, Marie.
      Nom, qualité: (M.) Simonnet, Pierre.
      Nom, qualité: (Mme ou Mlle) Dubois, Simone Catherine.
      Nom, qualité: (M.) Dubois, Philippe (bourgeois, Paris), Paris
    - Société, déclaration, commerce de produits metallurgiques, Beaumont-la-Ferriere (Nièvre)., 15 septembre 1761; MC/ET/XVI/748
      Relations: associé(e) de l'intervenant 2, associé(e) de l'intervenant 3, associé(e) de l'intervenant 4.
      Nom, qualité: (M.) Desbordes, Clement (bourgeois, Paris), Paris.
      Nom, qualité: (M.) Dupin de Chenonceaux.
      Nom, qualité: (M.) Nerat (bourgeois, Paris), Paris
    - Procuration acte., 16 septembre 1761; MC/ET/XVI/748
      Nom: Couvent Des Dominicains de Paris.
      Nom: Couvent Des Dominicains de Chambery.
      Profession: Chambery (Savoie).
      Nom, qualité: (M.) Dupuis, Claude Francois.
      Profession: religieux dominicain, Paris
    - Succession, partage., 16 septembre 1761; MC/ET/XVI/748
      Profession: greffier des batiments, Paris
    - Procuration rente publique, dépôt., 16 septembre 1761; MC/ET/XVI/748
      Nom, qualité: (M.) Gaillard, Alexandre.
      Profession: abbé, Chatel-Censoir (Yonne).
      Nom, qualité: (M.) Berthier de Grandry, Jacques.
      Profession: diacre, chanoine, Chatel-Censoir (Yonne)
    - Succession, transport., 17 septembre 1761; MC/ET/XVI/748
      Nom, qualité: (M.) Souquat, Charles.
      Profession: sellier (ancien me), Paris
    - Quittance., 17 septembre 1761; MC/ET/XVI/748
      Nom, qualité: (M.) Negre, Gabriel Francois.
      Profession: procureur general des requetes de l'hotel, Paris.
      Nom, qualité: (M.) Theurel, Pierre.
    - Apprentissage, métier lingere., 18 septembre 1761; MC/ET/XVI/748
      Nom, qualité: (Mme ou Mlle) Selhiade de La Vourdy, Rose.
      Nom, qualité: (M.) Selhiade de La Vourdy, Barthelemy.
      Profession: marchand de galon, Lyon (Rhône).
    - Obligation., 19 septembre 1761; MC/ET/XVI/748
      Nom, qualité: (M.) Trudon, Jacques Francois (bourgeois, Paris), Paris.
      Profession: epicier (marchand)
    - Quittance., 21 septembre 1761; MC/ET/XVI/748
      Nom, qualité: (M.) Moreau, Gabriel.
      Nom, qualité: (M.) Vivier, Jacques.
    - Convention, lettres de change., 21 septembre 1761; MC/ET/XVI/748
      Nom, qualité: (M.) Daudin, Charles.
      Profession: marchand de bois, Campeaux (Oise).
      Nom, qualité: (M.) Busty de Villeneuve de, Laurent.
      Nom, qualité: (Mme ou Mlle) Delacour, Marie Jeanne Francoise Victoire.
      Nom, qualité: (M.) Mantouchet, Charles (bourgeois, Paris), Paris.
    - Rente sur les états de Bretagne, reconstitution, emission 1759., 23 septembre 1761; MC/ET/XVI/748
      Nom, qualité: (M.) Favier, Denis (bourgeois, Paris), Paris.
    - Rente sur les états de Bretagne, reconstitution, emission 1759., 23 septembre 1761; MC/ET/XVI/748
    - Procuration acte, dépôt., 24 septembre 1761; MC/ET/XVI/748
      Nom, qualité: (M.) Nadal, Michel.
      Profession: dragon, Villedoux (Charente-Maritime).
      Nom, qualité: (M.) Cresson, Catherine Francoise.
      Nom, qualité: (M.) Nadal, Jean.
    - Obligation., 24 septembre 1761; MC/ET/XVI/748
      Nom, qualité: (M.) Laboures, Henri Chretien.
      Profession: payeur des gages des officiers des monnaies.
    - Quittance., 25 septembre 1761; MC/ET/XVI/748
      Profession: architecte (expert), Paris.
      Nom, qualité: (Mme ou Mlle) Quirot, Marie Therese.
      Nom, qualité: (M.) Duhecquette, Jacques Robin.
    - Transport., 25 septembre 1761; MC/ET/XVI/748
      Nom, qualité: (M.) Seroin, Pierre.
      Profession: négociant, Paris.
      Nom, qualité: (M.) Boucher, Pierre.
      Profession: vinaigrier (maître), Paris
    - Transport., 26 septembre 1761; MC/ET/XVI/748
      Nom, qualité: (M.) Lacroix, Pierre.
      Profession: forain (marchand), Paris.
      Nom, qualité: (M.) Etignard, Jean Jacques.
    - Succession, transport de droits., 28 septembre 1761; MC/ET/XVI/748
      Nom, qualité: (M.) Petit, Jean.
    - Apprentissage, métier lingere., 28 septembre 1761; MC/ET/XVI/748
      Nom, qualité: (Mme ou Mlle) Contremoulin, Marie Madeleine.
      Nom, qualité: (M.) Contremoulin, Jean.
      Profession: emailleur (maître), Paris.
      Nom, qualité: (Mme ou Mlle) Patin, Anne Francoise.
      Nom, qualité: (M.) Minette, Louis Bernard (bourgeois, Paris), Paris
    - Apprentissage, métier lingere., 28 septembre 1761; MC/ET/XVI/748
      Nom, qualité: (Mme ou Mlle) Boursier, Louise Francoise.
      Nom, qualité: (M.) Boursier, Louis.
      Profession: boutonnier (maître), Paris.
      Nom, qualité: (Mme ou Mlle) Boursier, Louise.
    - Apprentissage, métier epinglier., 29 septembre 1761; MC/ET/XVI/748
      Nom, qualité: (M.) Viel, Francois.
      Nom, qualité: (M.) Viel, Jean Baptiste.
      Profession: fondeur, Villedieu-les-Poeles (Manche).
      Nom, qualité: (M.) Santerre, Antoine.
      Profession: epinglier (me-md), Paris
    - Vente, terre, Ansacq (Oise)., 30 septembre 1761; MC/ET/XVI/748
      Nom, qualité: (M.) Chevalier, Thomas Philippe.
      Profession: tailleur pour femmes (maître), Paris.
      Nom, qualité: (M.) Clabaux, Charles.
      Profession: laboureur, Ansacq (Oise)
  - Minutes. 1761, octobre - décembre, octobre - décembre 1761; MC/ET/XVI/749
    - Bail, maison, Paris (Paris) rue de Beauvais., 3 octobre 1761; MC/ET/XVI/749
      Nom, qualité: (personne morale) Vautrain (hoirs).
      Nom, qualité: (M.) Vautrain, Jean Baptiste.
      Profession: architecte(jure expert).
      Nom, qualité: (M.) Tortet, Denis.
    - Rente, constitution., 3 octobre 1761; MC/ET/XVI/749
      Nom, qualité: (M.) Bonneguise de, Jean.
      Profession: eveque, Arras (Pas-de-Calais).
      Nom, qualité: (M.) Lignac de, Pierre.
      Profession: chanoine de la cathedrale, Arras (Pas-de-Calais)